臺灣嘉義地方法院刑事判決　　　　　　94年度簡上字第108號
上　訴　人
即　被　告　乙○○　男　20歲.
上列上訴人因家暴傷害案件，不服本院94年度嘉簡字第475號中
華民國94年4月29日所為第一審判決（聲請簡易判決處刑書案號
：94年度偵字第1671號），提起上訴，本院管轄之第二審合議庭
判決如下：
    主  文
上訴駁回。
乙○○緩刑參年，緩刑期間付保護管束。
    事  實
一、乙○○與甲○○曾為事實上之夫妻關係，係家庭暴力防治法
　　第3條第2款所定之家庭成員。乙○○於民國94年2月26日凌
    晨1時55分許，在嘉義市○區○○路412號9樓之11其與甲○
    ○同居之處所內，與甲○○因細故爭執，竟基於傷害之犯意
    ，先徒手毆打甲○○，復以鬧鐘、遙控器、抽屜砸向甲○○
    ，致甲○○受有頭皮部擦傷1乘1公分，臉部瘀傷，紅腫4處
    各3乘2公分、6乘4公分、5乘3公分、1乘1公分，腹部瘀傷2
    處各3乘1公分、8乘5公分，左手背瘀傷5乘5公分，左手臂瘀
    傷4乘3公分，左肩瘀傷2乘2公分，背部瘀傷6乘1公分之傷害
    。
二、案經甲○○訴由嘉義市警察局第二分局報告臺灣嘉義地方法
    院檢察署檢察官偵查聲請簡易判決處刑。
　　理  由
一、訊據被告乙○○坦承於上揭時、地傷害告訴人甲○○之事實
    ，核與告訴人指訴之情節相符，並有行政院衛生署嘉義醫院
    傷害診斷書1紙及照片4幀附卷可稽，被告自白與事實相符。
    本件事證明確，被告犯行堪以認定，應予依法論科。
二、核被告所為，係犯刑法第277條第1項之傷害罪，屬家庭暴力
    防治法第2條第2項之家庭暴力罪。原審依刑事訴訟法第449
    條第1項前段、第454條第2項，刑法第277條第1項、第41條
    第1項前段，罰金罰鍰提高標準條例第1條前段、第2條，量
    處被告有期徒刑4月，並諭知易科罰金之折算標準，認事用
    法均無不合，量刑亦屬妥適，上訴意旨指摘原判決不當，為
    無理由，應予駁回。又被告前未曾受有期徒刑以上刑之宣告
    ，有臺灣高等法院被告全國前案紀錄表附卷可參，其犯罪後
    已與告訴人達成和解，有本院94年6月28日之審理筆錄在卷
    可按，諒其經此偵審教訓，應知警惕，而無再犯之虞，本院
    認其所受宣告之刑，以暫不執行為適當，併予宣告緩刑3年
    ，並依家庭暴力防治法第30條第1項之規定，諭知於緩刑期
    間付保護管束，以啟自新。
據上論斷，應依刑事訴訟法第455條之1第1項、第3項、第368條
，家庭暴力防治法第30條第1項，刑法第74條第1款，判決如主文
。
本案經檢察官周靜妮到庭執行職務。
中　　華　　民　　國　　94　　年　　6 　　月　　30　　日
                  刑事第六庭  審判長法官  林信旭
                                    法官  蔡憲德
                                    法官　蘇姵文
上列正本證明與原本無異。
本件不得上訴。
中　　華　　民　　國　　94　　年　　6 　　月　　30　　日
                        　　書記官　林金福
